臺灣花蓮地方法院民事簡易判決
110年度花簡字第468號
原      告  許耀穎  
被      告  高聰明  
訴訟代理人  高霨    
上列當事人間請求返還押租金事件，本院於中華民國111年1月6
日言詞辯論終結，判決如下：
    主  文
被告應給付原告新臺幣貳仟元。
原告其餘之訴駁回。
訴訟費用新臺幣壹仟伍佰伍拾元由原告負擔。
本判決原告勝訴部分得假執行；但被告如以新臺幣貳仟元為原告
預供擔保，得免為假執行。
    事實及理由
一、原告主張：伊於與被告就門牌號碼花蓮市○○○路000號房屋（
    下稱系爭房屋）簽訂租賃契約，約定租期自民國100年6月10
    日起至110年6月9日止，第1至第5年每月租金新臺幣（下同
    ）萬5萬元，第6至10年則為每月6萬元，押金15萬元（下稱
    系爭租約）。伊於租賃期滿前告知被告不再承租，並請求方
    便1-2天以搬離屋內機器，但被告不同意，伊乃於110年6月9
    日深夜搬離。詎被告隔日竟以人在外縣市為由拒不點交，一
    週後始與伊接洽，並以加壓馬達及裝潢未拆除為由，拒不退
    還押金。爰依系爭租約約定請求被告返還押金15萬元等語，
    並聲明：被告應給付原告15萬元。
二、被告則以：原告並未依約於110年6月9日點交系爭房屋予伊
    ，亦未交出鑰匙，復未將系房屋清潔完成，伊自同年6月10
    日起算至7月13日止，依系爭租約第9條第2項規定收取每月
    租金2倍計算之違約金148,000元等語（計算式：110年6月16
    日至同年月23日共8天，110年6月28日至同年7月28日共29天
    ，合計37天，37×60,000÷30×2＝148,000元），資為抗辯。並
    聲明：原告之訴駁回。
三、得心證之理由： 
  ㈠按租賃契約終止時，承租人應依約將租賃標的物返還出租人
    ，不應藉詞推諉或主張任何權利。承租人未即時遷出返還租
    賃標的物時，出租人每月得向承租人請求按照月租金二倍支
    付違約金至遷讓完竣；承租人返還租賃標的物時，應將租賃
    標的物清潔乾淨後依裝潢後之狀態返還，並不得要求任何補
    償費用，系爭租約第9條、第7條第4項分別訂有明文。次按
    押租金在擔保承租人租金之給付及租賃債務之履行，在租賃
    關係消滅前，出租人雖不負返還之責，但租賃關係已消滅，
    且承租人無租賃債務不履行之情事時，其請求出租人返還押
    租金，自為法之所許（最高法院83年台上字第2108號判例意
    旨參照）。又按押租金之主要目的在於擔保承租人履行租賃
    債務，故租賃關係消滅後，承租人如有欠租或其他債務不履
    行時，其所交付之押租金，發生當然抵充之效力。而於抵充
    後，猶有餘額，始生返還押租金之問題（最高法院87年度台
    上字第1631號民事判決參照）。
  ㈡經查，由被告所提出之系爭房屋內、外照片觀之，遲至110年
    6月28日止，系爭房屋內、外仍有行李箱、坐椅、書櫃、書
    籍及床墊等雜物堆放（卷95至117頁），此為原告所不爭執
    ，並自陳其於110年6月9日搬出後，被告有請其清一堆東西
    出去，但其也需時間找工人等語（卷81頁），應認原告並未
    依約如期將系爭房屋按清潔乾淨後依裝潢後之狀態返還被告
    無誤。故被告主張依系爭租約第9條第2項規定收取每月租金
    2倍計算之違約金共148,000元，自屬有據。
四、綜上，原告依系爭租約請求被告返還押租金2,000元（計算
    式：150,000－148,000＝2,000），為有理由，應予准許，逾
    此範圍之請求，則無理由，應予駁回。
五、本件係適用簡易訴訟程序，所為被告敗訴判決部分，應依職
    權宣告假執行，並衡情依職權酌定相當擔保金額，為被告得
    免假執行之宣告。 　　
六、本件事證已臻明確，兩造其餘攻擊防禦方法及證據，經審酌
    後，認對於判決結果均無影響，爰不一一論述，併此敘明。
七、訴訟費用負擔之依據：民事訴訟法第79條。 
中　　華　　民　　國　　111 　年　　1 　　月　　7 　　日
                  花蓮簡易庭  法  官  李可文
以上正本係照原本作成。
如不服本判決，應於送達後20日內，向本院提出上訴狀（上訴狀
須表明上訴理由）並繳納上訴審裁判費；如於本判決宣示後送達
前提起上訴者，應於判決送達後20日內補提上訴理由書（均須按
他造當事人之人數附繕本）。
如委任律師提起上訴者，應一併繳納上訴審裁判費。
中　　華　　民　　國　　111 　年　　1 　　月　　7 　　日
                              書記官  陳雅君